【裁判字號】    89,易,855
【裁判日期】    891031
【裁判案由】    違反臺灣地區與大陸地區人民關係條例
【裁判全文】
臺灣士林地方法院刑事判決                          八十九年度易字第八五五號
    聲  請  人  臺灣士林地方法院檢察署檢察官
    被      告  甲○○
右列被告因違反臺灣地區與大陸地區人民關係條例案件，經檢察官聲請簡易判決處刑
（八十九年度偵字第四三０九號），本院認不得為簡易判決處刑（八十九年度簡字第
六二三號 ），改依通常程序審理，判決如左：
    主  文
甲○○無罪。
    理  由
一、公訴意旨如附件聲請簡易判決處刑書所載。
二、按犯罪事實應依證據認定之，無證據不得推定其犯罪事實；又不能證明被告犯罪
    者，應諭知無罪之判決，刑事訴訟法第一百五十四條及第三百零一條第一項分別
    定有明文。又僱傭者，謂當事人約定，一方於一定或不定之期間內為他方服務，
    他方給付報酬之契約，民法第四百八十二條亦定有明文。訊據被告甲○○堅決否
    認涉有上開罪嫌，辯稱：劉金涵是伊親弟弟，劉金涵來台灣後由伊供應吃、住，
    當天被查獲的茶壺是劉金涵從大陸帶出來的，原本是要拿去送姐姐，但迷路了，
    所以想賣掉一個茶壺當路費，該茶壺並非伊的，且伊亦未僱用劉金涵等語。經查
    ：
（一）劉金涵係於八十九年三月十日持探親簽證來台之大陸地區人民，此經證人劉金
      涵於警訊中供承在卷，並有其中華民國臺灣地區旅行證影本、國人入出境查詢
      報表各一份在卷可憑，是劉金涵為大陸地區人民無訛；而證人劉金涵於警訊中
      陳稱：欲販售之茶壺係伊兄甲○○佳順貿易古玩店提供給伊的貨源，每只茶壺
      售二百元等語甚詳（見偵查卷第六頁背面），即被告於警訊中亦自承：劉金涵
      所販售的茶壺為伊所有等語（見偵查卷第三頁背面），並稱：只是請他為店內
      幫忙等語（見同上卷第五頁背面），復有照片一張、被告之佳順貿易古玩店名
      片一張附卷可稽，足見劉金涵所販售之茶壺確係被告所提供，被告翻異前供，
      顯係飾卸之詞，委無足採。
（二）然證人劉金涵及被告於警訊中，即均供稱劉金涵並無支領薪資，僅是幫忙等語
      ，而被告與劉金涵二人為兄弟關係，劉金涵自大陸地區來台，依附較早來台之
      兄，並幫忙販售店中商品，則其既僅係幫忙兄長做生意，而無薪資報酬，自難
      認定係僱用關係；又被告雖自承其負責劉金涵來台之吃住，然渠二人為兄弟至
      親，其提供劉金涵來台之吃住，衡情論理，應係基於兄弟間之照顧，亦難認定
      為劉金涵幫忙販售茶壺之報酬，此外，又查無其他積極之證據足以證明被告確
      有僱用劉金涵之犯行，不能證明其犯罪，揆諸首揭說明，爰為無罪之諭知。
據上論斷，應依刑事訴訟法第四百五十二條、第三百零一條第一項，判決如主文。
本案經檢察官王壬貴到庭執行職務
中      華      民      國     八十九    年      十     月    三十一    日
                                  臺灣士林地方法院刑事第二庭
      法  官  楊  迺  伶
右正本證明與原本無異。
如不服本判決，應於判決送達後十日內，向本院提出上訴狀。
                                      書記官  趙  彩  彤
中      華      民      國     八十九    年     十一    月      二      日


司法院資訊處製作；財團法人民間司法改革基金會備份。
